JUAN CAMILO MILLAN C.



QUIEN SOY?

Soy un diseñador gráfico con sólidas habilidades en Illustrator y Photoshop. Mi creatividad se combina con un aprendizaje rápido, responsabilidad y dedicación, lo que me impulsa a buscar la excelencia en cada tarea que emprenzdo.

Además, tengo experiencia como desarrollador Front-End junior, donde he trabajado con frameworks como React, Redux Toolking y React-Router. También cuento con conocimientos en el uso de bibliotecas de diseño, incluyendo Bootstrap. Mi pasión por el diseño y el desarrollo web me motiva a ofrecer soluciones de calidad en cada proyecto que abordo.

EXPERIENCIA

Inicio: 2021-10-15 Final: 2022-11-05 Diseñador

Open Group Colombia

Diseñar publicidad Fotografia de producto y Edicion de fotos.

Photoshop / Ilustrator / MacOS

Inicio: 2022-12-08 Actualmente

Developer Independiente
Desarrollo de una pagina web que cuenta con una aplicacion visual Studio / JavaScript / React

Independiente

EDUCACIÓN

SENA Técnico en Diseño e Integración Multimedia 2022

Técnico en Asistencia Administrativa **SENA** 2019

Institucion Educativa Boyaca Bachillerato 2013 - 2019

LENGUAJES

Español - Native

Colombia, Cali

/camiloM

+57 318 509 52-31

Camilo Millan

jcamilomillan18912 @gmail.com



